【裁判字號】    90,訴緝,5
【裁判日期】    900501
【裁判案由】    偽造文書
【裁判全文】
臺灣士林地方法院刑事判決                              九十年度訴緝字第五號
    公  訴  人  臺灣士林地方法院檢察署檢察官
    被      告  甲○○
    選任辯護人  龔維智
右列被告因詐欺案件，經檢察官提起公訴（七十八年度偵字第六一七Ｏ號），本院判
決如左：
    主  文
甲○○連續意圖為自己不法之所有，以詐術使人將本人之物交付，處有期徒刑陸月，
如易科罰金以參佰元折算壹日。
    事  實
一、甲○○係世和鐵工廠有限公司（下稱世和公司）及世向實業有限公司（下稱世向
    公司）實際負責人，明知已無清償能力，竟基於意圖為自己不法所有之概括犯意
    ，自民國七十八年六月間起至同年十月間止，先後多次向新鋼工業股份有限公司
    （下稱新鋼公司）詐購不銹鋼板，價值合計新台幣（下同）三百三十六萬八千三
    百八十元，其中六、七月份貨款共計一百九十一萬四千四百五十元，並簽發合作
    金庫東三重支庫七十八年十月三十一日、十一月五日、七十九年一月十六日支票
    三紙作為搪塞，新鋼公司不疑有他，均如數交貨，詎支票屆期經提示，均遭退票
    ，甲○○隨即脫產殆盡，並於七十八年十一月二日潛逃國外，新鋼公司始悉受騙
    。
二、案經被害人新鋼公司訴由臺灣士林地方法院檢察署檢察官偵查起訴。
    理  由
一、訊據被告甲○○固供承伊係世和公司及世向公司實際負責人，有於右揭時地有向
    新鋼公司購買不銹鋼板三百三十六萬八千三百八十元及未付貨款之事實，惟矢口
    否認有詐欺犯行，辯稱：世和公司及世向公司與新鋼公司長期有業務往來，因生
    意營運發生困難致未能清償貨款，伊無詐欺意思云云。然查右揭事實，業據被害
    人新鋼公司於偵查中指訴甚詳，且有支票及退票理由單、送貨簽收單、出入境紀
    錄等影本附卷可稽。且被告於審理時供承於七十八年一月至七月間陸續出賣台北
    市○○區○○街之房地（見九十年四月十七日審判筆錄）用來清償還銀行貸款，
    足認被告於七十八年六月已無清償能力。被告明知已無清償能力，於七十八年六
    月至十月間，仍向告訴人大量購買不銹鋼板三百餘萬元，並以支票支付貨款取信
    告訴人，使告訴人不疑有他而如數交貨，詎屆期支票竟遭退票，足見被告有詐欺
    犯意及詐欺行為甚明。又被告於退票後，不思處理債務問題，隨即於七十八年十
    一月二日潛逃出境，至九十年一月三十日方回國，前後相隔十一年多，而被告供
    承在台灣有妻兒，但被告卻一直未回國團聚，有違常理，益證被告有詐欺之犯行
    遂畏罪潛逃無疑。是被告辯稱伊無詐欺意思云云，顯係卸責之詞，不足採信。本
    件事證明確，被告犯行堪以認定。至告訴人於偵查中陳稱有至世向公司搬回七十
    餘萬元之貨物，應係事後告訴人為減少詐欺損失所為，並無礙於被告詐欺罪之成
    立。
二、核被告向新鋼公司詐騙不銹鋼板之行為，係犯刑法第三百三十九條第一項之詐欺
    取財罪。被告先後多次詐欺行為，時間緊接，犯罪構成要件相同，顯均係基於概
    括犯意為之，依連續犯論以一罪，並加重其刑。又刑法第四十一條業已修正為犯
    最重本刑為五年以下之刑之罪，而受六個月以下有期徒刑或拘役之宣告，因身體
    、教育、職業、家庭之關係或其他正當事由，執行顯有困難者，得以一元以上三
    元以下折算一日，並於九十年一月十日公布施行，同年一月十二日生效，是被告
    犯後法律已有變更，依刑法第二條第一項前段及但書之規定，應適用最有利於被
    告之新修正之刑法第四十一條第一項前段諭知易科罰金之折算標準。爰審酌被告
    之品行、詐欺手段、所得金額及未賠償被害人之損害等一切情狀，量處如主文所
    示之刑，並諭知易科罰金之折算標準。
三、被告於中華民國八十年罪犯減刑條例七十九年十二月二十九日施行前，即同年十
    二月十四日經通緝，而未於該條例施行之日起十個月內自動歸案接受審判，依上
    開條例第六條規定，不得依上開條例減刑，併此敘明。
據上論斷，依刑事訴訟法第二百九十九條第一項，刑法第二條第一項前段、第五十六
條、第三百三十九條第一項、第四十一條第一項前段，罰金罰鍰提高標準條例第一條
前段、第二條判決如主文。
本案經檢察官江林達到庭執行職務
中      華      民      國      九十      年      五      月      一    日
                                      臺灣士林地方法院刑事第四庭
                                          法  官
右正本證明與原本無異。
如不服本判決，應於判決送達後十日內，向本院提出上訴狀。
                                          書記官
中      華      民      國      九十      年      五      月      一    日


司法院資訊處製作；財團法人民間司法改革基金會備份。
